# 收到 / 付出项目投资款，分别应该如何做账？

提问人：xiaofeiji123 时间：2022-03-19 19:40:39
A公司与B公司签订协议，A公司以 1000 万元作为B公司XXX项目的投资款，协议约定:XXX项目为B 公司独立建设，A公司全程不参与XXX项目的建设，待XXX项目建成后，A公司有权按照一定的比例分得XXX项目的经营收益。
问：在A付给B1000万元的时候，A和B如何做账？B向A分配项目收益的时候，A和B又如何做账？
谢谢老师们解答

回答人：chenyiwei
这类项目投资，A作为财务投资人（不参与运营，仅分配收益）应将出资确认为一项金融资产（以公允价值计量且其变动计入损益的金融资产），一般列报为其他非流动金融资产。
B作为接受投资方，同时也是项目主导方，应作为一项以公允价值计量且其变动计入损益的金融负债，列报为其他非流动负债。
本版面上有过较多的合作项目投资的核算问题讨论，可以参考。